# 请教陈版，基础设施投资公司现金流分类

提问人：cjzhangyong 时间：2019-02-01 13:37:24
国有企业，主要负责道路 以及政府电器智能产业园建设工程，经营范围：
房地产开发、土地开发利用、公共事业配套设施的开发经营、基础设施建设投资。 资金来源由政府拨入 也有借款。那么道路工程款，产业园工程款 计入经营活动还是投资活动现金流。

回答人：chenyiwei
1 、采用 “建造合同模式” 核算，确认代建收入和成本的，此类工程款属于经营现金流出。
2 、如果确认为自身固定资产、投资性房地产的，则作为投资活动现金流出。